臺灣高雄地方法院民事裁定              100年度再微字第3號
再審原告    陳憲德
再審被告    向陽企業管理顧問社
上列當事人間請求再審之訴事件，再審原告對於民國100 年9 月
6 日本院100 年度小上字第107 號確定裁定提起再審之訴，本院
裁定如下：
  主  文
再審之訴駁回。
再審訴訟費用由再審原告負擔。
  理  由
一、再審原告主張：再審原告於民國100 年6 月10日入長庚醫院
    急診治療並插管進加護病房，做氣切手術不能言語，於同年
    7 月2 日出院回家療養，同年7 月31日又再度急診住院，故
    於同年7 月13日不克出庭應訊，致再審被告所述諸多不實，
    而再審原告收到判決書時再度上訴，此期間因蒐集資料，並
    等候法院通知再審，因不諳法律規定，致未及補送資料。惟
    再審被告係趁再審原告亟需救濟且生病之際，趁人之危簽定
    委託代辦契約書，顯有詐欺之嫌。又再審被告所經營之代辦
    勞保失能給付業務本屬非法，其要求再審原告簽立之契約書
    及保證書因違反公序良俗，契約自始無效，再審原告在不知
    情之情況下將第一次失能給付之30％給付給再審被告，第二
    次失能給付是再審原告由工會協助下自行辦理，並非係因再
    審被告提供之資訊，自無再給付再審被告服務費之理。另再
    審原告身染重病，又扶養一兒一女，再審被告卻靠一些簡易
    諮詢賺取非法佣金，此趁人之危之暴利行為顯失公平，契約
    應屬無效，為此，提起本件再審等語。並聲明：原判決關於
    命再審原告連帶給付再審被告新臺幣（下同）65,280元，及
    自100 年2 月19日起至清償日止，按法定利率5 ％計算之利
    息，違約金部分及該部分訴訟費用暨假執行均廢棄。上開廢
    棄部分再審被告之訴及該部分假執行之聲請均駁回。
二、按再審之訴不合法者，法院應以裁定駁回之。又再審之訴，
    應以訴狀表明下列各款事項，提出於管轄法院為之：(一)當事
    人及法定代理人。(二)聲明不服之判決及提起再審之訴之陳述
    。(三)應於如何程度廢棄原判決及就本案如何判決之聲明。(四)
    再審理由及關於再審理由並遵守不變期間之證據。民事訴訟
    法第502 條第1 項、第501 條第1 項分別定有明文。上開規
    定依民事訴訟法第436 條之32第4 項、第507 條，於小額訴
    訟程序所為之確定裁定聲請再審，亦準用之。再所謂表明再
    審理由，必須指明確定判決有如何合於法定再審事由之具體
    情事始為相當，倘僅泛言有何條款之再審事由，而無具體情
    事者，仍難謂已合法表明再審事由，既未合法表明再審事由
    ，即為無再審之事由，性質上無庸命其補正（最高法院61年
    台再字第137 號判例意旨參照）。
三、經查：本件再審原告係對本院100 年度小上字第107 號裁定
    提起再審，該裁定係以再審原告未依法於提起上訴後20日內
    提出上訴理由書而以不合法為由裁定駁回再審原告就本院鳳
    山簡易庭100 年度鳳小字第238 號判決所提起之上訴，此經
    本院依職權調取該案全卷查明屬實。而再審原告於此並未就
    本院100年度小上字第107號確定裁定有何符合聲請再審之事
    由及證據為具體之指明，並提出相關之事證以供佐證，揆諸
    前揭說明，其聲請再審為不合法，自應予以駁回。
四、據上論結，本件再審之聲請為不合法，依民事訴訟法第502
    條1 項、第507 條、第436 條之32第4 項、第95條、第78條
    ，裁定如主文。
中    華    民    國   100    年    9     月    26    日
                  民事第五庭審判長法  官  張維君
                                  法  官  秦慧君
                                  法  官  郭宜芳
正本係照原本作成。
如對本裁定抗告須於裁定送達後10日內向本院提出抗告狀，並繳
納裁判費新台幣1,000元。
中    華    民    國   100    年    9     月    26    日
                                   書記官  何秀玲